臺灣板橋地方法院民事判決　　　　　　　96年度訴字第1902號
原　　　告　丙○○
被　　　告　甲○○
　　　　　　乙○○
上列當事人間請求侵權行為損害賠償事件，經本院於民國96年10
月25日言詞辯論終結，判決如下：
    主  文
被告應給付原告新台幣壹拾玖萬玖仟捌佰玖拾貳元，及自民國九
十六年三月八日起至清償日止按年息百分之五計算之利息。
原告其餘之訴駁回。
訴訟費用由被告負擔。
本判決第一項得假執行。
原告其餘假執行之聲請駁回。
    事實及理由
一、本件原告起訴主張：
  (一)被告甲○○於民國95年1 月8 日上午駕駛QB-3822 號自用小
    客車，搭載其前妻被告乙○○，沿台北縣新莊市○○街41巷
    往新莊市○○路方向行駛，於同日11時35分許行經台北縣新
    莊市○○街41巷6 號前，本應注意臨時停車時應緊靠道路右
    側，且依當時情形並無不能注意之情事，竟疏於注意，未停
    靠道路右側逕於道路中央臨時停車，而任由被告乙○○開啟
    右後門下車（乙○○所涉過失傷害部分未據告訴），適有原
    告丙○○駕駛車牌號碼為K8E ─953 號重型機車自後方同向
    行至該處時，驟見被告乙○○開啟門門而閃避不及，撞擊車
    門而人車倒地，致其受有左手第4 掌骨骨折、左足第2 至5
    遠位趾骨骨折之傷害。
  (二)原告因被告之侵權行為，受有下列之損害：
  台北醫院診療費用新台幣（下同）7,642元。
  至寶堂中醫聯合診所診療費用1,220元。
  黃禎憲企業有限公司3M膠帶及消毒藥水合計352元。
  美滿藥行藥品費150元。
  仁山中醫診所診療費用100元。
  慶元中醫診所診療費510元。
  家家藥妝有限公司3M透氣膠帶23元。
  菩提中醫診所診療費用240元。
  一品堂中醫診所診療費用260元。
  林芳如看護費10萬元。
  原告自95年1月8日起至95年10月8日止，無法工作損失，依
    每月最低工資1萬5,840元計算，總計14萬2,560元。
  原告遭被告侵權行為，住院6 天，復因受傷在家療養無法工
    作，精神痛苦不堪，併請求精神上慰藉金75萬元。
  以上合計100萬3,057元。
  (三)為此，依據侵權行為之法律關係，請求被告給付（註：原告
    未請求被告負連帶責任）100 萬3,057 元，及自起訴狀繕本
    送達翌日（即96年3 月8 日）起至清償日止按年息5%計算之
    利息。並陳明願供擔保請准宣告假執行。
二、被告則抗辯：
  (一)對於刑事判決之結果沒有意見，但原告請求之金額過鉅，且
    要求被告一次給付，被告並無能力給付。
  (二)為此，請求駁回原告之訴及其假執行之聲請。
三、按「停車時應依車輛順行方向緊靠道路右側，但單行道應緊
    靠路邊停車。其右側前後輪胎外側距離緣石或路面邊緣不得
    逾四十公分，在單行道左側停車時，比照辦理。汽車臨時停
    車或停車，開啟或關閉車門時，應注意行人、其他車輛，並
    讓其先行。」道路交通安全規則第112 條第2 、3 項定有明
    文。查原告主張被告於95年1 月8 日11時35分許駕駛自用小
    客車搭載其前妻被告乙○○，行經台北縣新莊市○○街41巷
    6 號前，欲臨時停車使被告乙○○下車，惟並未依前揭規定
    緊靠右側道路，亦未注意其他車輛，並讓其先行，即任由其
    前妻被告乙○○開啟右後車門下載，致原告駕駛重型機車因
    剎車不及自同向右方撞及車門，而人車倒地，並受有左手第
    四掌骨骨折、左足第二至五遠位趾骨骨折等傷害之事實，有
    道路交通事故現場圖、行政院衛生署台北醫院診斷證明書各
    1 件、現場照片12紙附於台灣板橋地方法院檢察署95年度偵
    字第17954 號偵查卷足憑，並經本院依職權調閱上開卷宗查
    證無訛，且被告甲○○因上開過失傷害犯行，經本院刑事庭
    於96年4 月19日以95年度交簡字第1402號刑事簡易判決判處
    有期徒刑3 月，如易科罰金以銀圓300 元折算1 日等情，亦
    有上開刑事簡易判決1 件在卷足憑，自堪信為真實。則被告
    甲○○、乙○○就本件車禍事件之發生顯有過失，且被告二
    人之過失與原告所受傷害間有相當因果關係存在，原告自得
    依侵權行為法則請求被告賠償。
四、次按因故意或過失，不法侵害他人之權利者，負損害賠償責
    任；不法侵害他人之身體或健康者，對於被害人因此喪失或
    減少勞動能力或增加生活上之需要時，應負損害賠償責任；
    不法侵害他人之身體、健康、名譽、自由、信用、隱私、貞
    操，或不法侵害其他人格法益而情節重大者，被害人雖非財
    產上之損害，亦得請求賠償相當之金額，民法第184 條第1
    項前段、第193 條第1 項、第195 條第1 項前段分別定有明
    文。查被告因行車過失不法侵害原告之身體與健康，已如前
    述，原告自得依前揭規定請求被告賠償。茲將原告請求被告
    賠償之各項損害，析述如后。
  (一)醫療費用9,972 元部分（即上開一(二)之合計）
    ：查原告主張其於附表所示之時間支出如附表所示金額之醫
    療費用總計6,997 元之事實，已據提出收據21件為證，則其
    請求被告給付醫療費用6,997 元，為有理由，應予准許，逾
    此之醫療費用請求，原告未能舉證以實其說，自應予駁回。
  (二)增加生活上之支出575元部分（即上開一(二)之合計）
    ：查原告主張其因受有左手第四掌骨骨折、左足第二至五遠
    位趾骨骨折等傷害，故須購買3M膠帶及清毒藥水352 元，及
    購買3M透氣膠帶23元，合計為375 元之事實，已據提出收據
    2 紙為證，自堪信為真實，則原告請求被告賠償因本次車禍
    受傷而增加生活上之支出375 元，核屬有據，應予准許。至
    於原告雖另主張其尚支出購買藥品費用150 云云，並提出收
    據1 件為證，上開收據僅記載購買品名為藥品，而未詳細具
    體記載原告究係購買何種藥品，尚無從據以認定係因本件車
    禍而增加生活上之支出，則原告請求被告另賠償藥品費用15
    0 元，難認有據，不應准許。
  (三)看護費10萬元部分：經查原告因本件車禍致致受有左手第4
    掌骨骨折、左足第2 至5 遠位趾骨骨折之傷害，於95年1 月
    18 日 至行政院衛生署台北醫院急診，95年1 月19日手術複
    位及鎳絲內固定治療，95年1 月21日出院，受傷後一個月需
    專人照料之事實，已據提出行政院衛生署台北醫院96年11月
    26日診斷證明書1 件為證。次查原告自95年1 月19日起至96
    年2 月17日止聘請看護照顧30日，計支出看護費7 萬5,000
    元之事實，亦據提出收據（詳原證11）1 件為證。則原告請
    求被告賠償看護費7 萬5,000 元，核屬有據，應予准許。至
    於原告雖另請求自95年2 月18日起至95年3 月3 日止之看護
    費2 萬5,000 元，惟上開看護期間已逾受傷後1 個月，原告
    並無提出此段期間亦有僱請看護照顧必要之醫院診斷證明書
    為證，尚難認此部分之看護費支出係屬必要，自不應准許。
  (四)喪失勞動能力損失14萬2,560 元部分：經查原告因本件車禍
    事故致人車倒地，致其受有左手第4 掌骨骨折、左足第2 至
    5 遠位趾骨骨折之傷害，而須休養3 個月，已據提出行政院
    衛生署台北醫院診斷證明書1 件為證，自堪信原告受有3 個
    月喪失勞動能力之損害。次查原告丙○○於94年6 月2 日曾
    聲請嘉昀便利商店之營利事業登記，已據提出台北縣政府營
    利事業登記核准通知書1 件為證，堪認原告係有工作能力之
    人，核原告主張每月受有1 萬5,840 元之薪資損害自情，自
    屬有據，則原告因3 個月無法工作喪失勞動能力之損失為4
    萬7,520 元（計算式：15840*3=47520） ，至為明確。是原
    告請求被告賠償喪失勞動能力之損失在4 萬7,520 元之範圍
    內，為有理由，應予准許，逾此之請求，原告既未能舉證以
    實其說，自不應准許。
  (五)精神上損害75萬元部分：查原告因本件車禍事故受有左手第
    四掌骨骨折、左足第2 至5 遠位趾骨骨折等傷害，衡諸社會
    一般通念，精神上應受有相當之痛苦，本院審酌原告之學歷
    為高中，目前在便利商店工作，經濟狀況為普通，被告甲○○之學歷為高中，曾任美髮工作，經狀況狀小康，被告乙○○之學歷為高中，目前在家帶小孩，經濟狀況普通，及其他
    一切情況，因認原告請求被告賠償之精神上損害在7 萬元之
    範圍內，核屬適當，應予准許，逾此之請求，即屬過當，不
    應准許。
  (六)綜上所述，原告得請求被告賠償之各項金額總計為19萬9,89
    2 元（計算式：6997+375+75000+47520+70000=199892）。
五、從而，原告依據侵權行為之法律關係，請求被告給付19萬9,
    892 元，及自96年3 月8 日即起訴狀繕本送達翌日起至清償
    日止按年息5%計算之利息，為有理由，應予准許，逾此之請
    求，即屬無據，應予駁回。又本件本院判決原告勝訴部分之
    金額未逾新台幣50萬元，應依職權宣告假執行，至於原告敗
    訴部分，其假執行之聲請亦失所附麗，應併予駁回。
六、結論：原告之訴為一部有理由，一部無理由，依民事訴訟法
    第385 條第1 項前段、第79條、第85條第1 項，第389 條第
    1 項第5 款，判決如主文。
中　　華　　民　　國　　96　　年　　11　　月　　28　　日
                  民事第三庭    法　官　何君豪
以上正本係照原本作成
如對本判決上訴，須於判決送達後20日內向本院提出上訴狀
中　　華　　民　　國　　96　　年　　11　　月　　28　　日
                                書記官　蕭興南
